臺灣嘉義地方法院刑事判決　　　　　　　 94年度訴字第347號
公　訴　人　臺灣嘉義地方法院檢察署檢察官
被　　　告　甲○○
上列被告因違反毒品危害防制條例案件，經檢察官提起公訴（94
年度毒偵字第571號、94年度毒偵字第711號），本院於準備程序
進行中，被告就被訴事實為有罪之陳述，經本院合議庭裁定由受
命法官獨任進行簡式審判程序，判決如下：
    主  文
甲○○連續施用第一級毒品，累犯，處有期徒刑拾月，扣案之第
一級毒品海洛因壹包（淨重零點壹捌公克）沒收銷燬之；又施用
第二級毒品，累犯，處有期徒刑參月。應執行有期徒刑壹年，扣
案之第一級毒品海洛因壹包（淨重零點壹捌公克）沒收銷燬之。
    事  實
一、甲○○曾先後因槍砲彈藥刀械管制條例案件、肅清煙毒條例
　  案件，經本院分別以八十六年度訴字第七十五號判決判處有
    期徒刑一年二月；八十六年度訴字第七五一號判決判處有期
    徒刑三年八月確定，甫於民國（下同）九十三年五月二十三
    日縮刑期滿執行完畢。復前於八十九年間，因施用毒品案件
    ，經依本院九十年度毒聲字第五十九號裁定送觀察、勒戒後
    ，認有繼續施用毒品之傾向，經臺灣嘉義地方法院檢察署檢
    察官以九十年度毒偵緝字第一六八號聲請強制戒治，經本院
    於九十年八月二十日以九十年度毒聲字第八三一號裁定令入
    戒治處所施以強制戒治一年，戒治期滿日期為九十一年八月
    十九日，因戒治期間屆滿三月後，成效經評定為合格，經本
    院於九十一年一月二日以九十年度毒聲字第一二七二號裁定
    停止戒治，所餘期間付保護管束，而於九十一年一月二十一
    日停止戒治出所，於九十一年八月十九日戒治期滿執行完畢
    。詎仍不知悔改，於強制戒治執行完畢後五年內，復基於施
    用第一級毒品之概括犯意，自九十四年二月中旬某日某時起
    ，至九十四年四月二十九日九時許止，在其位於嘉義縣竹崎
    鄉紫雲村前厝十七號住處內，以將第一級毒品海洛因置入注
    射針筒摻水混合後注射入手臂之方式，連續施用第一級毒品
    海洛因多次。另基於施用第二級毒品之犯意，於九十四年四
    月三十日十七時許，在嘉義縣竹崎鄉紫雲村前厝十七號住處
    內，施用第二級毒品甲基安非他命一次。嗣經警於九十四年
    五月一日十八時三十分許，在嘉義市○○路、友愛路口查獲
    ，且扣得第一級毒品海洛因一包（淨重零點壹捌公克），並
    採尿送驗後，呈嗎啡（按施用海洛因後，經人體之水解代謝
    作用，會呈嗎啡陽性反應）、甲基安非他命陽性反應，始查
    悉上情。
二、案經嘉義市警察局第一分局報告台灣嘉義地方法院檢察署檢
    察官偵查起訴。
    理  由
一、上揭事實，業據被告於警詢及偵查中及本院審理時坦承不諱
    ，而其尿液經送驗結果，確呈嗎啡（按施用海洛因後，經人
    體之水解代謝作用，會呈嗎啡陽性反應）、甲基安非他命陽
    性反應等情，有嘉義市警察局扣押筆錄一份、送驗尿液代號
    與真實姓名對照表一張、長榮大學毒物研究中心尿液檢驗結
    果（含篩檢及確認檢驗一份）、照片四張在卷可按，又扣案
    之毒品確係海洛因，淨重零點壹捌公克，復經法務部調查局
    鑑定明確，有法務部調查局九十四年七月六日調科壹字第壹
    捌零零零二零一三號鑑定通知書壹件在卷可按。另被告前因
    施用毒品案件，經本院裁定觀察勒戒，因有繼續施用之傾向
    ，經本院裁定強制戒治，甫於九十一年八月十九日戒治期滿
    執行完畢，有全國施用毒品案件紀錄表、受觀察勒戒人毒品
    及前科紀錄簡列表、臺灣嘉義地方法院檢察署刑案資料查註
    紀錄表、台灣高等法院被告全國前案紀錄表附卷可查，而被
    告施用毒品經戒治期滿五年內又犯本案施用毒品罪，依法自
    應予追訴，本件事證明確，被告犯行已可認定。
二、按海洛因、安非他命分別屬於毒品危害防制條例第二條第二
    項第一款、第二款所定之第一級、第二級毒品，被告分別施
    用毒品海洛因及安非他命，核其行為分別觸犯毒品危害防制
    條例第十條第一項、第二項之罪。被告施用前、後持有第一
    級、第二級毒品之低度行為，分別為施用第一級、第二級毒
    品之高度行為所吸收，均不另行論罪。被告多次施用第一級
    毒品海洛因之行為，時間緊接、犯罪構成要件相同，顯係基
    於概括犯意而為之，應依刑法第五十六條連續犯之規定，論
    以一罪，並依法加重其刑。又施用第一級毒品及第二級毒品
    之犯意各別，罪名互異，應分論併罰。另被告先後因槍砲彈
    藥刀械管制條例、肅清煙毒條例等案件，經本院分別以八十
    六年度訴字第七十五號判決判處有期徒刑一年二月；八十六
    年度訴字第七五一號判決判處有期徒刑三年八月確定，甫於
    九十三年五月二十三日縮刑期滿執行完畢，此有台灣高等法
    院被告全國前案紀錄表、臺灣嘉義地方法院檢察署刑案資料
    查註紀錄表可稽，其於有期徒刑之執行完畢五年內再犯本件
    有期徒刑以上之罪，為累犯，施用第一級毒品部分應依法遞
    加重其刑，施用第二級毒品部分應依法加重其刑。審酌被告
    施用毒品，經強制戒治後，猶未戒除，復施用毒品海洛因及
    安非他命，施用毒品戕害自身健康且造成社會治安潛在危害
    及犯罪後坦承之態度暨其他一切情狀，分別量處如主文所示
    之刑，並定其應執行之刑。
三、扣案之第一級毒品海洛因一包（淨重零點壹捌公克），係毒
    品，有上述法務部調查局法務部調查局九十四年七月六日調
    科壹字第壹捌零零零二零一三號鑑定通知書壹件在卷可按，
    應依毒品危害防制條例第十八條第一項之規定沒收銷燬之。
據上論斷，應依刑事訴訟法第二百九十九條第一項前段、第二百
七十三條之一第一項，毒品危害防制條例第十條第一項、第二項
、第十八條第一項，刑法第十一條前段、第五十六條、第四十七
條、第五十一條第五款判決如主文。
本案經檢察官廖素琪到庭執行職務。
中    華    民    國   九十四   年  八   月  二十二   日
                  刑事第三 庭    法  官   沈福財
上列正本證明與原本無異。
如不服本判決，應於判決送達後10日內向本院提出上訴狀（應附
繕本）。告訴人或被害人如對於本判決不服者，應具備理由請求
檢察官上訴，其上訴期間之計算係以檢察官收受判決正本之日期
為準。
中    華    民    國   九十四   年  八   月  二十二   日
                                 書記官   賴琪玲
附錄本案論罪科刑法條全文
毒品危害防制條例第十條：
施用第一級毒品者，處六月以上五年以下有期徒刑。
施用第二級毒品者，處三年以下有期徒刑。
